# 因重组处置亏损子公司的会计处理？

提问人：nhkb 时间：2010-05-06 12:42:26
会计部函[2009]48号问题 3 、执行新会计准则后，对于转让超额亏损子公司的经济业务，在合并报表中应如何进行会计处理？ 解答：
对于新会计准则实施后已在利润表内确认的子公司超额亏损，在转让该子公司时可以将转让价款与已确认超额亏损的差额作为投资收益计入当期合并利润表。 如果上市公司因为重组需要，将亏损的子公司全部剥离，以形成净壳，假设子公司净资产-1亿元，股权转让按 1000 万元转让，能在母公司报表中确认1.1亿元的投资收益吗？

回答人：chenyiwei
回复 楼主 nhkb 的帖子个别报表层面，因为长期股权投资的余额不可能为负数，所以不会出现1.1亿元的处置收益。 合并报表层面，在超额亏损原已冲减归属母公司股东的净利润和股东权益的情况下，并且假定交易作价是公允的，则可以把处置价款与被处置股权在合并报表层面对应的净资产价值之间的差额确认为投资处置收益。但这个交易的公允性似乎存在疑问。